# 股份支付，员工在行权日后离职应该如何处理？

提问人：pointershxp 时间：2017-02-04 23:05:12
公司在 2010 年向员工授出了股份的认购权，行权期从 2012 年 1 月 1 日至 2017 年 1 月 1 日。 公司在行权期前就人员变动作出预测，并且确认了当期的成本费用。 2015 年中，公司有若干名员工离职，这些员工尚未行权的认股权证在离职后失效（当时协议有写明，离职即失效）。 那么，请问各位前辈，对于这种在行权日后因离职导致失效的情况，应该如何做会计处理？ 是否需要调整以前年度损益？还是不做会计处理？

回答人：chenyiwei
根据《企业会计准则解释第 3 号》第五条：“可行权条件是指能够确定企业是否得到职工或其他方提供的服务、且该服务使职工或其他方具有获取股份支付协议规定的权益工具或现金等权利的条件；反之，为非可行权条件。可行权条件包括服务期限条件或业绩条件。
服务期限条件是指职工或其他方完成规定服务期限才可行权的条件。业绩条件是指职工或其他方完成规定服务期限且企业已经达到特定业绩目标才可行权的条件，具体包括市场条件和非市场条件。”
根据你说的情况，在可行权期内离职时，未行权的期权仍将失效。在此情况下，应考虑可行权期是否也属于等待期之内，相应合理确定股份支付费用的摊销期间。例如，如果原先估计到 2012 年初就会全部行权，则费用仍可在 2012 年初摊销完毕。在此情况下，后续等待期的改变应作为会计估计变更按未来适用法处理，不调整前期已确认的费用。